臺灣彰化地方法院刑事判決
110年度訴字第1074號
公  訴  人  臺灣彰化地方檢察署檢察官  
被      告  巫世恩


指定辯護人  王士銘律師
上列被告因違反毒品危害防制條例案件，經檢察官提起公訴（11
0年度偵字第11523、11655、12687號），本院判決如下：
    主    文
巫世恩犯如附表一主文欄所示之罪，各處如所示之刑。應執行有
期徒刑柒年。
附表二所示之物，依附表二所示方式沒收。
    犯罪事實
巫世恩明知甲基安非他命係毒品危害防制條例第2條第2項第2款所
列管之第二級毒品，非經許可不得持有、販賣，竟基於販賣第二
級毒品以圖營利之各別犯意，於附表一所示交易時間、地點，以
附表一所示交易方式，分別販賣第二級毒品予附表一所示購毒者
。嗣經警對其附表一所示行動電話實施通訊監察，而循線查獲上
情。
    理    由
甲、證據能力部分：
    本判決下列所引用以認定被告犯罪事實之供述及非供述證據
    ，被告及其辯護人或均同意證據能力（本院卷第155頁），
    或均未於言詞辯論終結前聲明異議，復查無不法取得之違法
    情事，並為證明犯罪事實存否所必要，及經本院踐行合法調
    查證據程序，是認均具有證據能力。
乙、認定犯罪事實所憑之證據及理由： 
一、上揭犯罪事實，業據被告於警偵及本院坦承不諱，核與附表
    一所示購毒者於警偵證述之情節，大致相符，並有本院通訊
    監察書（偵11655號卷第93至98頁）、通訊監察譯文（本院
    卷第77至116頁）、購毒者之指認犯罪嫌疑人紀錄表、行動
    電話基本查詢資料（偵11655號卷第57頁）、現場蒐證照片
    （偵11655號卷第40頁反面、第67頁反面）、彰化縣警察局
    溪湖分局搜索扣押筆錄及扣押物品目錄表、本院搜索票、附
    表二編號2所示扣押物照片（偵11655號卷第68至71、73、87
    頁）在卷可佐。堪認被告任意性自白與事實相符，應可採信
    。
二、按我國查緝毒品之販賣一向執法甚嚴，對於販賣毒品者尤科
    以重度刑責，甲基安非他命係毒品危害防制條例所規定之第
    二級毒品，物稀價昂，政府查緝甚嚴，販毒者苟非有利可圖
    ，當不願甘冒法律制裁之風險而予販賣；而販毒之違法行為
    ，非可公然為之，亦無公定價格，容易分裝並增減份量，買
    賣之價量輒因雙方關係深淺、資力、需求量及對行情之認知
    、來源是否充裕、查緝是否嚴緊、購買者被查獲時供出購買
    對象之風險評估等因素，而異其標準，非可一概而論，是販
    毒之利得，誠非固定，除行為人坦承犯行，詳細供出各次所
    販賣之毒品之進價及售價，且價量俱臻明確外，委難察得實
    情，然販賣之人從價差或量差中牟利之方式雖異，其意圖營
    利之販賣行為則為同一，職是之故，即使未經查得實際販賣
    之利得，但除非別有事證，足認係按同一價量委買或轉售，
    確未牟利外，尚難執此遽認無營利之意思。查被告與附表一
    所示購毒者非親非故，若非有利可圖，當無平白甘冒觸犯重
    罪風險，與其等為販毒之交易，並向其等取得交易價金，其
    於本院亦供陳：本案販毒是賺價差，賣1公克甲基安非他命
    ，約可賺價差新臺幣（下同）3500元等語明確（本院卷第15
    4頁），足認其為本案販毒之犯行，當有從中獲利之意圖甚
    明。據上，其本案販賣第二級毒品之犯行，均堪認定，事證
    明確，應依法論科。　　
三、核被告就犯罪事實欄之附表一各次所為，均係犯毒品危害防
    制條例第4條第2項之販賣第二級毒品罪。其各次販賣而持有
    第二級毒品之低度行為，為各次販賣之高度行為所吸收，不
    另論罪。所犯上開各罪，犯意各別，行為互殊，應予分論併
    罰。
四、被告就各次犯行，於偵查及本院審理中均自白不諱，各應依
    毒品危害防制條例第17條第2項規定，減輕其刑。
五、按刑法第59條之酌量減輕其刑，必於犯罪另有特殊原因或情
    狀，在客觀上足以引起一般同情，而確可憫恕者，認為即予
    宣告法定最低度刑期，猶嫌過重者，或因立法至嚴，確有情
    輕法重之情形，始有其適用（最高法院98年度台上字第4603
    號判決意旨參照）。茲審酌毒品戕害國人身心健康，且嚴重
    影響社會治安，故政府立法嚴禁販賣毒品，並以高度刑罰遏
    止毒品泛濫之問題，被告為思慮成熟之成年人，竟絲毫未慮
    及此，為牟取不法利益，而恣意販賣毒品，對國人及社會造
    成不良危害，且經適用前述減刑之規定後，其法定最低度刑
    ，與其犯罪情節相較，尚難認其犯罪情狀、犯罪之原因或環
    境客觀上有何特殊堪予憫恕之情或有何宣告法定最低度刑期
    ，猶嫌過重、法重情輕之客觀上足引起一般人同情之顯可憫
    恕之情，尚無刑法第59條酌減其刑規定之適用。　　
六、爰以行為人之責任為基礎，審酌被告本案販賣毒品，使人有
    生命健康受損之危險及成癮性，戕害人身體健康，且有滋生
    其他犯罪可能，施用者因施用毒品而散盡家財，極多數拖累
    家人生活安寧及強力破壞家庭經濟支柱與安穩狀態，危害社
    會治安，所生危害非輕，應予非難，且其前於103年間即曾
    因販賣第二級毒品，經法院判處罪刑確定在案，有臺灣高等
    法院被告前案紀錄表在卷可按，竟仍再犯本案，素行不良，
    不知警惕，兼衡其販賣毒品種類、各次犯罪情節、犯罪動機
    及目的（被告供稱係因缺錢照顧父親，始會販毒）、手段、
    販毒數量、金額、對象人數及次數、坦承犯行之犯後態度、
    暨其自陳：我國中肄業（卷附其戶籍資料顯示為國中畢業）
    ，沒有專長及證照，離婚，無子女，與父親同住在堂姐的房
    子，目前為臨時工，月收入約3萬元，父親現為植物人狀態
    ，我需要負擔父親醫藥費，有欠卡債約30幾萬元等語之智識
    程度、家庭生活及經濟狀況等一切情狀，分別量處如附表一
    主文欄所示之刑，並依刑法第51條第5款規定，定其應執行
    之刑。
七、沒收：
（一）扣案附表二編號2所示之物，為被告所有供其販毒聯絡之
      用，乃其犯罪所用之物，應依毒品危害防制條例第19條第
      1項規定，宣告沒收。　　　
（二）被告為本案各次犯行所收取之販毒價金（總額如附表二編
      號1所示），為其犯罪所得，並未扣案，應依刑法第38條
      之1第1項前段、第3項之規定宣告沒收，於全部或一部不
      能沒收或不宜執行沒收時，追徵其價額。
據上論斷，依刑事訴訟法第299條第1項前段，判決如主文。
本案經檢察官何蕙君提起公訴，檢察官林士富到庭執行職務。
中　　華　　民　　國　　111 　年　　3　　月　　 3 　　日
                  刑事第五庭  審判長法官  周淡怡
                              法      官  陳德池
                              法      官  吳芙如
以上正本證明與原本無異。
如不服本判決應於收受判決後20日內向本院提出上訴書狀，並應
敘述具體理由。其未敘述上訴理由者，應於上訴期間屆滿後20日
內向本院補提理由書( 均須按他造當事人之人數附繕本) 「切勿
逕送上級法院」。
中　　華　　民　　國　　111 　年　　3　　月　　 3 　　日
                              書  記  官  林盛輝

毒品危害防制條例第4條第2項
製造、運輸、販賣第二級毒品者，處無期徒刑或十年以上有期徒
刑，得併科新臺幣一千五百萬元以下罰金。 

附表一：
編號 購毒者 聯絡時間 （民國） 交易時間 （民國） 交易 地點 交易方式 （新臺幣） 主文（罪名及宣告刑） 1 蔡嘉寶 110年4月27日14時13分、16時25分、17時8分 110年4月27日17時9分至17時32分間某時許 彰化縣溪湖鎮中央公園廁所旁 巫世恩於左列聯絡時間，以其所有行動電話0000000000號與蔡嘉寶使用之行動電話0000000000號聯絡交易事宜，再由巫世恩於左列交易時間、地點，販賣並交付價值1,000元之甲基安非他命予蔡嘉寶，蔡嘉寶當場給付價金1,000元予巫世恩，以此方式完成甲基安非他命之交易1次。惟交易後，蔡嘉寶於當日17時32分再撥打電話給巫世恩，反應此次給的量太少，巫世恩遂承前犯意，於通話後，再補交付一點量給蔡嘉寶。 巫世恩販賣第二級毒品，處有期徒刑伍年拾月。 2 洪佳安 110年5月10日零時19分、零時28分、零時44分 110年5月10日零時50分許 彰化縣○○鎮○○巷00○0號統一便利商店前 巫世恩於左列聯絡時間，以其同上電話與洪佳安使用之行動電話0000000000號聯絡交易事宜，再由巫世恩於左列交易時間、地點，販賣並交付價值500元之甲基安非他命予洪佳安，洪佳安當場給付價金500元予巫世恩，以此方式完成甲基安非他命之交易1次。 巫世恩販賣第二級毒品，處有期徒刑伍年拾月。 3 洪佳安 110年5月13日18時42分、18時45分、18時55分、19時10分、19時11分 110年5月13日19時21分許 彰化縣溪湖鎮果菜市場 巫世恩於左列聯絡時間，以其同上電話與洪佳安使用之同上電話聯絡交易事宜，再由巫世恩於左列交易時間、地點，販賣並交付價值700元之甲基安非他命予洪佳安，洪佳安當場給付價金700元予巫世恩，以此方式完成甲基安非他命之交易1次。 巫世恩販賣第二級毒品，處有期徒刑伍年拾月。 4 洪佳安 110年5月16日21時51分、21時56分、22時6分 110年5月16日22時16分許 彰化縣○○鎮○○巷00○0號統一便利商店前 巫世恩於左列聯絡時間，以其同上電話與洪佳安使用之同上電話聯絡交易事宜，再由巫世恩於左列交易時間、地點，販賣並交付價值1,000元之甲基安非他命予洪佳安，洪佳安當場給付價金1,000元予巫世恩，以此方式完成甲基安非他命之交易1次。 巫世恩販賣第二級毒品，處有期徒刑伍年拾月。 5 洪佳安 110年5月17日22時17分 110年5月17日22時37分許 彰化縣○○鎮○○路0段000號麥當勞餐廳前 巫世恩於左列聯絡時間，以其同上電話與洪佳安使用之同上電話聯絡交易事宜，再由巫世恩於左列交易時間、地點，販賣並交付價值800元之甲基安非他命予洪佳安，洪佳安當場給付價金800元予巫世恩，以此方式完成甲基安非他命之交易1次。 巫世恩販賣第二級毒品，處有期徒刑伍年拾月。 6 施孟文 110年5月18日18時14分、18時18分、18時27分、18時35分 110年5月18日18時45分許 彰化縣○○鄉○○路0段000號梧鳳國小前 巫世恩於左列聯絡時間，以其同上電話與施孟文使用之行動電話0000000000號聯絡交易事宜，再由巫世恩於左列交易時間、地點，販賣並交付價值1,000元之甲基安非他命予施孟文，施孟文當場給付價金1,000元予巫世恩，以此方式完成甲基安非他命之交易1次。 巫世恩販賣第二級毒品，處有期徒刑伍年拾月。 7 張勝閔 110年4月5日19時2分 左列聯絡後約30分鐘（110年4月5日約19時32分許） 彰化縣溪湖鎮中央公園停車場 巫世恩於左列聯絡時間，以其同上電話與張勝閔使用之公共電話00-0000000號聯絡交易事宜，再由巫世恩於左列交易時間、地點，販賣並交付價值1,000元之甲基安非他命予張勝閔，張勝閔當場給付價金1,000元予巫世恩，以此方式完成甲基安非他命之交易1次。 巫世恩販賣第二級毒品，處有期徒刑伍年拾月。 8 張勝閔 110年4月6日22時24分、23時4分、23時33分 110年4月6日23時54分許 彰化縣○○鎮○○路00號（楊同榮醫院）對面停車場 巫世恩於左列聯絡時間，以其同上電話與張勝閔使用之公共電話00-0000000號聯絡交易事宜，再由巫世恩於左列交易時間、地點，販賣並交付價值500元之甲基安非他命予張勝閔，張勝閔當場給付價金500元予巫世恩，以此方式完成甲基安非他命之交易1次。 巫世恩販賣第二級毒品，處有期徒刑伍年拾月。 9 張勝閔 110年4月15日18時16分 左列聯絡後約30分鐘（110年4月15日約18時47分許） 彰化縣溪湖鎮中央公園停車場 巫世恩於左列聯絡時間，以其同上電話與張勝閔使用之行動電話0000000000號聯絡交易事宜，再由巫世恩於左列交易時間、地點，販賣並交付價值1,000元之甲基安非他命予張勝閔，張勝閔當場給付價金1,000元予巫世恩，以此方式完成甲基安非他命之交易1次。 巫世恩販賣第二級毒品，處有期徒刑伍年拾月。 10 張勝閔 110年4月27日18時36分 110年4月27日18時41分許 彰化縣溪湖鎮中央公園停車場 巫世恩於左列聯絡時間，以其同上電話與張勝閔使用之公共電話00-0000000號聯絡交易事宜，再由巫世恩於左列交易時間、地點，販賣並交付價值1,000元之甲基安非他命予張勝閔，張勝閔當場給付價金1,000元予巫世恩，以此方式完成甲基安非他命之交易1次。 巫世恩販賣第二級毒品，處有期徒刑伍年拾月。 

附表二：
編號 物品名稱及數量 沒收方式 1 未扣案犯罪所得新臺幣8500元 沒收，於全部或一部不能沒收或不宜執行沒收時，追徵其價額。 2 扣案行動電話壹支（含所裝0000000000號門號卡1張） 沒收。